【裁判字號】    99,簡上,78
【裁判日期】    990331
【裁判案由】    家庭暴力罪之傷害
【裁判全文】
臺灣臺北地方法院刑事判決              99年度簡上字第78號
上  訴  人  臺灣臺北地方法院檢察署檢察官
上  訴  人
即  被  告  甲○○
上列上訴人因被告家庭暴力罪之傷害案件，不服中華民國99年 1
月20日本院98年度簡字第5176號第一審簡易判決（聲請簡易判決
處刑案號：98年度偵字第25766 號），提起上訴，本院管轄之第
二審合議庭判決如下：
    主  文
上訴駁回。
    事實及理由
一、本案經本院審理結果，認原審以被告甲○○所為係犯傷害罪
    ，而處拘役五十日，如易科罰金，以新臺幣一千元折算一日
    ，其認事用法均無違誤，量刑亦稱妥適，應予維持，並引用
    原審簡易判決書記載之事實、證據及理由（如附件）。
二、檢察官據告訴人即被告之胞妹乙○○之請求上訴，雖以：被
    告並非在告訴人不斷質問下，心生憤怒而下手傷害，告訴人
    尚未步出住處大門，即遭被告痛毆，呼救尚且不及，何來不
    斷質問，原審認定事實自有違誤，且被告迄未與告訴人和解
    ，亦未賠償告訴人，而告訴人所受傷勢嚴重，迄今仍有視力
    模糊、傷處疼痛、昏睡、鼻漏等後遺症，原審量刑顯然過輕
    云云。惟查告訴人自承其於民國九十八年十月六日下午因遭
    其母指摘「其與兄嫂（即被告之配偶）不和，以致被告與配
    偶欲離婚」乙事，於氣憤之下，遂撥打電話詢問被告此節（
    見本院卷第二一頁告訴人提出之陳報狀），而被告斯時於連
    鎖餐飲店任職，告訴人卻於當日下午五時許、亦即被告店務
    繁忙之晚餐時段，連續撥打數通電話質問被告、理論上情，
    被告因不堪其擾而返家與告訴人發生口角後，憤而朝告訴人
    施暴等情，亦據告訴人於本院另案（即告訴人聲請核發保護
    令事件）審理時自陳無訛（見本院卷第四０頁正、反面告訴
    人提出之本院九十八年度家護字第六七八號通常保護令），
    並為被告所不否認，是原審於科刑時併審酌被告係因遭告訴
    人不斷來電質問，心生憤怒始下手傷害乙節，並無違誤；又
    被告雖迄未與告訴人達成和解、賠償損害，然其於本院審理
    時已陳明「願與告訴人和解、賠償告訴人新臺幣五、六萬元
    」之意，告訴人則堅稱：不與被告和解，寧願被告因本案留
    有前科等語（見本院卷第五五頁），故被告與告訴人未能達
    成和解，要非全然可歸責於被告；至告訴人雖遭被告毆打，
    受有頭部外傷併頭顱底斷裂等傷害，然其既未舉證證明「迄
    今仍有視力模糊、傷處疼痛、昏睡、鼻漏等後遺症」，自難
    僅憑其片面指述，遽為不利於被告之認定。經核原審之量刑
    並無不合，檢察官上訴意旨指摘原判決不當，為無理由，應
    予駁回。至被告上訴意旨以：原審未考量告訴人長期辱罵被
    告家屬，本案亦係告訴人持續主動挑釁及羞辱被告所致，原
    審復未考量被告之家庭、經濟狀況、尚須撫育二子等情，減
    免被告之刑云云，指摘原判決不當，亦無理由，應併予駁回
    。
據上論斷，應依刑事訴訟法第四百五十五條之一第一項、第三項
、第三百六十八條、第三百七十三條，判決如主文。
本案經檢察官盧慧珊到庭執行職務
中    華    民    國    99    年    3     月    31    日
                  刑事第八庭審判長法  官  林鳳珠
                                  法  官  楊蕙芬
                                  法  官  陳芃宇
以上正本證明與原本無異。
不得上訴。
                                  書記官  徐鶯尹
中    華    民    國    99    年    3     月    31    日

司法院資訊處製作；財團法人民間司法改革基金會備份。
